【裁判字號】    89,易,1896
【裁判日期】    890810
【裁判案由】    毒品危害防制條例
【裁判全文】
臺灣高雄地方法院刑事判決                        八十九年度易字第一八九六號
    公  訴  人  臺灣高雄地方法院檢察署檢察官
    被      告  戊○○
    選任辯護人  孫嘉男律師
                林春華律師
右列被告因違反毒品危害防制條例案件，經檢察官提起公訴（八十九年度偵字第四三
一０號），甲○判決如左：
    主  文
戊○○連續販賣第二級毒品，累犯，處有期徒刑捌年。褫奪公權肆年。
扣案之第二級毒品安非他命肆包（驗前毛重貳點玖公克、驗後毛重貳點捌捌公克）
、塑膠鏟子貳支，均沒收銷燬之。販賣毒品所用之空夾鏈袋柒個、00000000
00號及0000000000號行動電話貳具，均沒收之；販賣毒品所得新臺幣壹
萬元，沒收之，如全部或一部不能沒收時，以其財產抵償之。
    事  實
一、戊○○於民國八十四年間因犯竊盜罪及違反麻醉藥品管理條例案件，分別經台灣
    屏東地方法院判處有期徒刑五月、一年，經合併定其應執行刑為一年三月，於八
    十四年六月六日入監執行，八十五年二月十七日縮短刑期假釋出獄，所餘刑期至
    八十五年八月四日止，所餘刑期內未經撤銷假釋，其未執行之刑，以已執行論。
    詎仍不知悔改，復意圖營利，基於販賣第二級毒品安非他命之概括犯意，自八十
    八年九月底起至八十九年二月十三日止，連續在高雄縣大寮鄉翁園國小斜對面之
    遊藝場前及高雄縣鳥松鄉○○路旁等處，利用0000000000號及000
    0000000號行動電話作為聯絡工具，以每包新台幣（下同）一千元之價格
    ，販賣第二級毒品安非他命予丙○○、丁○○、乙○○，其方式係由丙○○、丁○○、乙○○先行打上開行動電話號碼與其連絡，約定購買之數量、交付地點後
    ，再由戊○○攜帶渠等所欲購買之安非他命，至約定地點一手交錢、一手交安非
    他命，總計分別販賣第二級毒品安非他命予丙○○五次，丁○○、乙○○二人共
    五次，得款共計約一萬元。嗣經警方先於八十九年一月二十日十五時三十分、同
    年二月十四日十二時四十五分許，分別在丙○○、丁○○住處查獲該二人非法施
    用毒品（另行偵查審結），經二人均供述所施用之第二級毒品係向戊○○購得，
    而查悉上情，再經警方持搜索票於同年二月十五日十時二十分許，在戊○○向友
    人蕭君文（另移送台灣高雄少年法院審理）借用之高雄縣鳥松鄉○○路五七號住
    處查獲戊○○，並當場自其褲袋內查獲第一級毒品海洛因一包、摻海洛因香煙三
    支、第二級毒品安非他命四包（驗前毛重二‧九三公克、驗後毛重二‧八八公克
    ），另在借用之房間內扣得其所有之吸食器一組、燈泡一個、空夾鏈袋七個、塑
    膠鏟子二支、0000000000號及0000000000號行動電話機具
    二支。
二、案經高雄縣警察局鳳山分局移送臺灣高雄地方法院檢察署檢察官偵查起訴。
    理  由
一、訊據被告戊○○矢口否認有前揭販賣毒品安非他命之犯行，初於警訊中先辯稱：
    伊不認識丙○○、丁○○，不知二人為何會稱有向其購買過毒品，扣案毒品均供
    自己施用，未販賣云云，嗣於甲○審理時雖改稱：認識丙○○、丁○○、乙○○
    等人，惟仍否認有販賣安非他命予該三人之犯行。惟查：
（一）本件於警方人員先後查獲丙○○、丁○○二人後，二人於警訊即分別供述稱：
      「安非他命是向一名綽號"智仔”男子所購買，每次都是打他的行動電話00
      00000000，都約在大寮鄉翁園國小對面交易，買過太多次，數次忘記
      了，最後一次是二十五日晚上七時左右，也是約在國小對面，每次都購買新台
      幣一千元。」（見警卷丙○○八十九年一月二十八日第一次偵訊筆錄）、「我
      自從開始吸食安非他命就開始向戊○○買的，次數太多已無法算。最近一次向
      他買安非他命是於八十九年一月二十五日下午十九時許在大寮鄉翁園國小前的
      遊藝場前向他買的」、「我最後一次向戊○○買安非他命一包，價錢是新台幣
      一千元」（見警卷丙○○八十九年一月二十八日第二次偵訊筆錄）及「我吸食
      的安非他命是向一位綽號智仔購買的，一小包新台幣一千元，每次欲購買時是
      經過我一位朋友綽號文章（即後述之證人乙○○）打電話給智仔，再由智仔指
      定交易地點。」、「我共向智仔購買過五次安非他命，前四次我忘記時間，最
      後一次是八十九年二月十三日十九時三十分，由我朋友文章打電話給智仔，智
      仔約我們到鳥松鄉○○路旁交易，每次均購買一千元。」（見警卷丁○○八十
      九年二月十四日第一次偵訊筆錄）、「我認識但不很熟，我認識他（指被告）
      約三個多月。我均透過我的朋友文章打行動電話給他，然後他在電話中與我朋
      友文章約定地點後，我們再依約定前往交易。」、「我記得向戊○○買過安非
      他命有五次了，前四次的情形我忘記了，只記得最後一次再八十九年二月十三
      日十九時三十分，由我朋友文章打行動電話給他後，約在鳥松鄉○○路旁交易
      ，當時我們向他買一包安非他命，毛重約０‧三公克，價錢是新台幣一千元正
      ，此錢是我拿出來的。」（見丁○○八十九年二月十四日第二次偵訊筆錄）各
      等語，並均於警訊中指認被告口卡同稱販賣安非他命予渠等者即為被告等情，
      且於偵查中及甲○審理時數次到庭作證時，均同稱警訊內容實在，並始終堅稱
      確實曾多次向被告購買安非他命、販賣安毒予渠等之人確係在庭之被告戊○○
      ，丙○○並稱係自八十八年月底起至八十九年一月底在翁園國小向被告購買等
      情（見偵查卷八十九年三月二十日訊問筆錄、甲○卷八十九年五月二十三日訊
      問筆錄及八十九年七月二十八日審判筆錄）。另丁○○前揭警訊中所指幫其聯
      絡被告購買毒品之乙○○，經甲○傳換到庭亦證稱：伊有幫丁○○打了三、四
      次電話向被告購買安非他命，購買地點都在鳳仁路等，並當場指認被告口卡無
      訛（見甲○八十九年五月二十三日訊問筆錄），由丙○○、丁○○、乙○○三
      人就渠等確有向被告購買安非他命之基本事實前後證述始終如一，嗣後並未翻
      異前述或指述警訊所述不實在，抑或非出於自由意識下所為等情以觀，堪認渠
      等於警、偵訊及甲○供述向被告購買毒品，應係基於自由意識下所為之供述，
      確實真實可採。雖丙○○嗣於甲○審理時稱自八十八年十二月間向被告購買約
      四、五次，價格約五百元至一千元不等詞，與其警、偵訊供述之交易時間自八
      十八年九月起、金額每次一千元、次數很多次等情略有出入，惟其確有向被告
      購買安非他命、聯絡方式及交易地點等基本事實則始終相同，已如前述，而此
      部分略有出入之供述，應係受其非法吸用安非他命影響記憶，或時間經過許久
      ，記憶略有模糊所致之自然現象，自難執此略有出入之證詞，遽為有利被告之
      認定。辯護人執此認上開證人之警訊供述全然不足採信，尚無可採。至辯護人
      雖另以：丙○○所稱其最後向被告購買毒品之時間為八十九年一月二十五日晚
      上七時許，惟被告因另涉嫌施用毒品案件，於當日下午二時許即為警待至警局
      製作筆錄，迄至同日晚上八、九點始遭飭回等情，認丙○○供述向被告購賣毒
      品之內容不實在，並以丙○○另涉有轉讓毒品案件（甲○八十九年度訴字第五
      五五號），有為求脫罪而誣指被告之虞等情，惟經調閱甲○八十九年度訴字第
      九四七號被告被訴施用毒品案卷，被告乃係於八十九年一月二十四日至警局接
      受訊問並採尿後，當日即予飭回，與丙○○證述之購買毒品時間並無衝突矛盾
      之處，有開案卷警訊筆錄影本附卷可按，辯護人此部分之辯護內容既不實在，
      自無足採信。又丙○○雖另因犯轉讓毒品罪，經甲○八十九年度訴字第五五五
      號判決徒刑在案，有該案判決書影本一份在卷可參，其雖於該案辯稱其所持有
      之安非他命是被告的，據以否認有轉讓毒品犯行等情，惟此乃係其交代毒品來
      源之供述，與其於本案證稱毒品來源係向被告購買之情前後一致，尚難據此即
      認丙○○有誣陷被告之虞。辯護人既無證據足資佐證丙○○有故意栽贓被告之
      事證，純屬臆澈之詞，亦無足據為有利被告之認定。被告確有販賣安非他命予
      丙○○、丁○○、乙○○之犯行已明。
（二）此外，復有被告所有之上開0000000000號及0000000000
      號行動電話二具扣案可佐，且據被告自陳確以該行動電話作為對外聯絡工具在
   卷，足認被告確以上開行動電話作為販毒之聯絡工具甚明。另有安非他命四包
      、空夾鏈袋七個、塑膠鏟子二支扣案可佐。被告確有非法販賣第二級毒品安非
      他命之犯行，至堪認定。按證人丁○○證述向被告購買安非他命之次數有四、
      五次，每次價格一千元，已如前述，雖證人乙○○稱伊幫丁○○打電話向被告
      購買之次數有三、四次，與丁○○證述之次數略有出入，惟丁○○既係出資購
      買之人，衡情對於其出資購買之次數記億自較未出資而僅代打電話之乙○○所
      供述之次數準確，是應以丁○○所證述之次數為準，被告販售安非他命予丁○○之次數既有四、五次，則應以五次計算，每次金額一千元，故被告此部分販
      毒所得為五千元；至證人丙○○所證述購買之次數雖有「有很多次，次數忘記
      了」或「約四、五次」之不同，金額亦有「每次都一千元」或「五百元或一千
      元」之差異，然此應係彼等受安非他命影響記憶力所致之現象，甲○因依最有
      利於被告之方式，並參酌被告販賣予丁○○之金額均為一千元等情，認定被告
      前後共販賣安非他命予丁○○之次數為五次，每次價格為一千元，依此計算，
      被告販賣安非他命丙○○之販毒所得亦為五千元，合計被告販毒所得應為一萬
      元，堪以認定。綜上所述，被告上開所辯，均不足採信，其非法販賣第二級毒
      品安非他命之事證明確，犯行足堪認定。
三、查安非他命係毒品危害防制條例第二條第二項第二款所稱之第二級毒品。被告販
    賣安非他命之行為，核犯毒品危害防制條例第四條第二項之販賣第二級毒品罪。
    其前後多次販賣第二級毒品之行為，均時間緊接，犯罪構成要件相同，顯係基於
    概括之犯意為之，為連續犯，應依刑法五十六條之規定論以一罪。其先後持有第
    二級毒品安非他命多次之行為，亦係基於概括之犯意，本亦應以連續持有論，惟
    其持有後進而販賣，其持有之低度行為應被販賣高度行為所吸收，不另論其持有
    毒品罪。又查被告曾八十四年間因犯竊盜罪及違反麻醉藥品管理條例案件，分別
    經台灣屏東地方法院判處有期徒刑五月、一年，經合併定其應執行刑為一年三月
    ，於八十四年六月六日入監執行，八十五年二月十七日縮短刑期假釋出獄，所餘
    刑期至八十五年八月四日止，所餘刑期內未經撤銷假釋，其未執行之刑，以已執
    行論之事實，已據被告供明在卷，並有臺灣高雄地方法院檢察署刑案資料紀錄表
    在卷可憑，茲於有期徒刑之執行完畢後五年以內再犯有期徒刑以上之本罪，為累
    犯，應依刑法第四十七條之規定，就其所犯之本刑有期徒刑部分加重其刑（無期
    徒刑部分依刑法第六十五條第一項之規定，不得再加重）。爰被告前已有犯罪前
    科，有前揭刑案資料紀錄表可憑，素行非佳，明知安非他命係毒品，仍予以販賣
    ，助長吸用，戕害他人健康，犯後猶飾詞否認犯行，尚無悔意，惟念其並未大規
    模，所得不多等一切情狀，量處如主文所示之刑，以資懲儆，並就其犯罪之性質
    認有褫奪公權之必要，併予宣告褫奪公權四年。扣案之安非他命四包（驗前毛重
    二‧九三公克、驗後毛重二‧八八公克），確係第二級毒品安非命，有高雄醫學
    院附設中和紀念醫院八十九年五月十六日編號Ｂ0000000號檢驗報告單一
    紙在卷可稽，另扣案之空夾鏈袋七個、塑膠鏟子二支，應係被告分裝毒品所用之
    物，0000000000號及0000000000號行動電話二具，則係其
    販賣毒品之聯絡工具，且均為被告所有，業據陳明在卷，其中塑膠鏟子二支，殘
    留有安非他命殘渣，亦有該院同日編號Ｂ0000000號檢驗報告單一紙附卷
    可參，其上所殘留之安非他命既無從與該器具剝離，應視同毒品，故併與前揭安
    非他命，依毒品危害防制條例第十八條第一項規定宣告沒收銷燬之。夾鏈袋七個
    及行動電話機貳具，則依刑法第三十八條第一項第二款宣告沒收。又販賣毒品所
    得一萬元，依毒品危害防制條例第十九條第一項宣告沒收之，如全部或一部不能
    沒收時，以其財產抵償之。至鑑驗耗用之毒品既已滅失，自無庸宣告沒收。另同
    時扣得之海洛因一包、摻海洛因香煙三支及吸食器一組、燈泡一個等物，或係第
    一級毒品，或係供被告施用毒品所用之器具，與本件販賣安非他命毒品犯行均屬
    無關，應於被告持有或施用毒品案件中宣告沒收為宜，本案不併予宣告沒收，附
    此敘明。
據上論斷，應依刑事訴訟法第二百九十九條第一項前段，毒品危害防制條例第四條第
二項、第十八條第一項、第十九條第一項，刑法第十一條、第五十六條、第四十七條
、第三十七條第二項、第三十八條第一項第二款，判決如主文。
中      華      民      國    八十九    年      八      月      十      日
                                  臺灣高雄地方法院刑事庭
                                      法  官  陳淑卿
右為正本，係照原本作成，證明與原本無異。
如不服本判決，應於送達後十日內，向甲○提出上訴狀。
                                      書記官  陳朝宗
中      華      民      國    八十九    年      八      月      十 五   日
附錄本判決論罪之法條：
毒品危害防制條例第四條第二項
製造、運輸、販賣第二級毒品者，處無期徒刑或七年以上有期徒刑，得併科新台幣七
百萬元以下罰金。


司法院資訊處製作；財團法人民間司法改革基金會備份。
